臺灣高等法院高雄分院刑事判決　　　　　　　　　　九十一年度上易字第五三五號
　　上訴人　丙○○
　　即被告
右上訴人因侵占案件，不服臺灣高雄甲方法院九十一年度易字第二四二號中華民國九
十一年二月二十五日第一審判決（起訴案號：臺灣高雄甲方法院檢察署九十年度偵字
第二三七０五號），提起上訴，本院判決如左：
      主  文
原判決撤銷。
丙○○連續意圖為自己不法之所有，以詐術使人將本人之物交付，處拘役伍拾日，如
易科罰金，以參佰元折算壹日。
    事  實
一、丙○○原係上霖企業有限公司（下稱上霖公司）之業務員，民國九十年五月七日
    ，因涉嫌侵占上霖公司所有之車牌號碼Ｅ五─０一二九號自用小貨車及代上霖公
    司向客戶收取之貨款新臺幣（下同）三萬元，而遭上霖公司於當日解僱後（前述
    業務侵占部分業經另案判決確定），竟意圖為自己不法之所有，基於概括之犯意
    ，於明知其已遭上霖公司解僱之情形下，仍於翌（八）日二十時許，駕駛前開自
    用小貨車，至高雄市○○區○○街一五九號乙○○住處，向乙○○佯稱其為上霖
    公司業務員，致使乙○○陷於錯誤，而將欲交由上霖公司維修之音響一組交付丙
    ○○離去。詎丙○○於詐得前揭音響後，竟仍未知足，復於同月九日上午，打電
    話向乙○○佯稱需收取維修費四千元及收回點歌本更新，致乙○○再次陷於錯誤
    ，而於同日十一時許，在高雄市○○區○○街一五九號住處，交付四千元及點歌
    本一本予丙○○，丙○○得手後旋即逃逸無蹤。嗣因丙○○均未回覆維修情形，
    乙○○乃以電話向上霖公司求證，始知受騙。
二、案經乙○○訴由臺灣高雄甲方法院檢察署檢察官偵查起訴。
    事  實
一、訊據上訴人即被告丙○○對前述事實供承不諱，核與告訴人乙○○所指訴情節相
    符，並經證人即上霖公司代表人何雅惠於原審證述屬實，事證明確，被告之犯行
    洵堪認定。
二、核被告丙○○所為，係犯刑法第三百三十九條第一項之詐欺取財罪。其前後二次
    詐欺取財犯行，時間緊接，犯罪構成要件相同，顯係基於概括犯意反覆為之，應
    依連續犯之規定論以一罪，並加重其刑。公訴人認為被告係出於基於單一接續詐
    欺犯意，而應以單純一罪論，惟被告既非於同一日為前述詐欺犯行，所詐得之物
    前後並不相同，且侵害告訴人數財產法益，故其行為自應論以連續犯，公訴意旨
    似有未洽，併予敘明。
三、原審予以論罪科刑，固非無見，惟查被告於本院審理中已與告訴人乙○○達成民
    事和解，經告訴人表示不予追究刑事責任，有告訴人出具之刑事撤回狀附卷可證
    ，顯見被告已有悔意，原判決未及審究作為量刑之參考，尚有未當，被告上訴意
    旨，執此指摘原判決不當，為有理由，自應由本院將原判決予以撤銷改判；審酌
    被告犯罪後坦承犯行，態度良好，並已與告訴人乙○○達成民事和解等一切情狀
    ，量處拘役五十日，並諭知易科罰金之折算標準。
據上論斷，應依刑事訴訟法第三百六十九條第一項前段、第三百六十四條、第二百九
十九條第一項前段，刑法第五十六條、第三百三十九條第一項、第四十一條第一項，
罰金罰鍰提高標準條例第一條前段、第二條，判決如主文。
本案經檢察官劉文水到庭執行職務。
中      華      民      國    九十一    年      五      月    二十三    日
                              臺灣高等法院高雄分院刑事第七庭
                                  審判長法官  李春昌
                                        法官 莊飛宗
                                        法官  黃憲文
右正本證明與原本無異。
不得上訴。
                                      書記官  黃英彥
中    華    民    國     九十一     年       五       月    二十四      日
附錄本判決論罪之法條：
刑法第三百三十九條第一項
意圖為自己或第三人不法之所有，以詐術使人將本人或第三人之物交付者，處五年以
下有期徒刑、拘役或科或併科一千元以下罰金。
                                                                        Ｆ
